【裁判字號】    99,抗,37
【裁判日期】    990722
【裁判案由】    本票裁定
【裁判全文】
臺灣新竹地方法院民事裁定                99年度抗字第37號
抗  告  人  甲○○
相  對  人  乙○○
上列當事人間聲請本票裁定准予強制執行事件，抗告人對於中華
民國99年6 月15日本院99年度司票字第446 號裁定提起抗告，本
院裁定如下
    主  文
抗告駁回。
抗告程序費用由抗告人負擔。
    理  由
一、按執票人向本票發票人行使追索權時，得聲請法院裁定後強
    制執行，票據法第123 條定有明文。又本票執票人，依票據
    法第123 條規定，聲請法院裁定許可對發票人強制執行，係
    屬非訟事件，此項聲請之裁定及抗告法院之裁定，僅依非訟
    事件程序，以審查強制執行許可與否，並無確定實體上法律
    關係存否之效力，如發票人就票據債務之存否有爭執時，應
    由發票人提起確認之訴，以資解決（最高法院57年臺抗字第
    76號判例意旨參照）。次按，本票未載付款地者，以發票地
    為付款地，票據法第120條定有明文。
二、抗告意旨略以：系爭本票未記載付款地，應屬無效票據，法
    院不得據此無效票據為准許之裁定。抗告人本欲向相對人乙
    ○○購買坐落宜蘭縣東山鄉○○段516 號土地，該土地顯有
    瑕疵，無法申請水電，與當初相對人所保證者不同，抗告人
    自可依票據法第13條反面解釋意旨對抗相對人，請求廢棄原
    裁定。
三、相對人答辯意旨略以：系爭本票已註明抗告人購買土地坐落
    及用途，相對人並未保證本筆買賣附「水電」之條件，抗告
    人出價後反悔不願履約，系爭本票為抗告人簽立，且已達兌
    現條件，發票人無理拒絕，請求駁回抗告。
四、原審裁定略以：本件相對人（即原審之聲請人）主張其執有
    抗告人（即原審之相對人）於民國99年3 月6 日簽發之本票
    1 紙，內載金額新台幣200,000 元，未載到期日，並免除作
    成拒絕證書，詎經相對人向抗告人提示未獲付款，為此提出
    該本票1 紙，依票據法第123 條聲請裁定准許強制執行，業
    據其於原審提出本票影本1 紙為證，經核與票據法規定相符
    ，裁定予以准許。
五、經查，抗告人簽發之系爭本票雖未記載付款地，然於發票人
    （即抗告人）之後記載地址：「竹市○○路452 巷11弄8 號
    」（見原審99年度司票字第446 號卷第14頁），應認係為發
    票地之記載，揆諸首揭規定，應認「竹市○○路452 巷11弄
    8 號」為系爭本票之發票地即付款地。又抗告人辯稱系爭本
    票係用以向相對人購買上揭土地，該土地顯有瑕疵，無法申
    請水電乙節，核屬實體上之爭執，揆諸前揭說明，應由抗告
    人另行提起訴訟，以資解決，尚非本件非訟程序所得加以審
    究。是抗告意旨求為廢棄原裁定，為無理由，應予駁回。
六、據上論結，本件抗告為無理由，應依非訟事件法第21條第2
    項、第46條，民事訴訟法第495 條之1 第1 項、第449 條第
    1 項、第95條、第78條，裁定如主文。
中    華    民    國    99    年    7     月    22    日
                  民事第一庭    審判長  王銘勇
                                法  官  吳靜怡
                                法  官  林麗玉
正本係照原本作成。
如不服本裁定，僅得於收受本裁定正本送達後10日內，以適用法
規顯有錯誤為理由，向本院提出再抗告狀，（須附繕本一份及繳
納再抗告裁判費新臺幣1,000 元），經本院許可後紿可再抗告。
                                書記官  鄭明枝
中    華    民    國    99    年    7     月    22    日

司法院資訊處製作；財團法人民間司法改革基金會備份。
